最高法院民事裁定　　　　　　　一○○年度台抗字第八一二號
再 抗告 人　捷立藥品股份有限公司
法定代理人　鄭正雄
訴訟代理人　駱怡雯律師
上列再抗告人因與相對人芳鑫貿易有限公司間聲請撤銷假扣押事
件，對於中華民國一○○年八月九日台灣高等法院高雄分院裁定
（一○○年度抗字第一六四號），提起再抗告，本院裁定如下：
    主  文
再抗告駁回。                                            
再抗告訴訟費用由再抗告人負擔。
    理  由
按假扣押之原因消滅、債權人受本案敗訴判決確定或其他命假扣
押之情事變更者，債務人得聲請撤銷假扣押裁定，民事訴訟法第
五百三十條第一項定有明文。本件相對人以：再抗告人前聲請台
灣高雄地方法院（下稱高雄地院）以九十一年度全字第四九七八
號裁定准對相對人之財產為假扣押後，提起之本案訴訟，業經該
院、原法院及本院先後以九十一年度重訴字第三五二號、九十三
年度重上字第四六號及九十六年度台上字第一四二四號為一部勝
訴，一部敗訴之判決（裁判）確定後，勝訴部分既經聲請強制執
行，由相對人全部清償完畢在案。原假扣押之原因已消滅為由，
聲請撤銷該假扣押裁定。高雄地院司法事務官認其聲請有理由，
以一○○年度司裁全聲字第八二號裁定撤銷原假扣押裁定，再抗
告人對之提出異議，該院以一○○年度執事聲字第九○號裁定駁
回其異議，提起抗告。原法院以：再抗告人假扣押之請求業已消
滅，自屬民事訴訟法第五百三十條第一項所稱命假扣押之情事變
更，相對人據以聲請撤銷假扣押裁定，即屬有據，應予准許。至
再抗告人於民國九十九年二月九日就經銷期間之第二、三年度營
業利潤損失部分，提起損害賠償訴訟，請求相對人給付新台幣一
千八百四十萬元本息，雖經高雄地院以一○○年度重訴字第六號
受理在案。惟查其所請求之原因事實，係基於相對人可歸責之事
由，致不符債之本旨給付，依民法第二百二十六條、第二百十六
條規定，相對人應負債務不履行之損害賠償責任，核其所請求之
事項，與本件假扣押之請求有別，顯非屬本件假扣押請求之本案
訴訟。再抗告人據此以本件假扣押之請求，尚未清償完畢云云，
並無可採。是再抗告人提起之本案訴訟，受一部勝訴，一部敗訴
之判決確定，勝訴部分既經強制執行，相對人全部清償完畢，高
雄地院依相對人之聲請，裁定准予撤銷原假扣押裁定，即屬有理
等情，因認再抗告人之抗告為無理由，裁定駁回其抗告，經核於
法洵無違誤。再抗告意旨，猶執高雄地院一○○年度重訴字第六
號損害賠償事件屬本件假扣押裁定之請求事項，假扣押之原因尚
未消滅，不宜撤銷假扣押裁定等詞，指摘原裁定不當，聲明廢棄
，非有理由。
據上論結，本件再抗告為無理由。依民事訴訟法第四百九十五條
之一第二項、第四百八十一條、第四百四十九條第一項、第九十
五條、第七十八條，裁定如主文。
中    華    民    國  一○○  年    十    月   十三   日
                      最高法院民事第三庭
                          審判長法官  劉  延  村  
                                法官  許  澍  林  
                                法官  黃  秀  得  
                                法官  鄭  雅  萍  
                                法官  魏  大  喨  
本件正本證明與原本無異
                                      書  記  官  
中    華    民    國  一○○  年    十    月  二十五  日
                                                      K